# 私募股权基金在金融企业的会计核算

提问人：hsmsh 时间：2019-08-23 13:48:22
求教陈版，
金融企业对私募股权基金应当归入何种科目核算呢？
私募股权基金投资，往往成立以 （有限合伙）形式存在，在以下情况下应当以：
1.基金管理人如果作为普通合伙人 GP，投入资金比例较大 10%~ 20%，1.1若主要以收取管理费作为收入，是否可以作为交易性金融资产来核算？
1.2若不收取管理费，而只获取超额收益（比如收益达到7% 以上的归基金管理人所有），此时是否可以作为交易性金融资产呢？
2. 作为有限合伙企业的有限合伙人 LP，投入资金比例＞ 50%，但并非基金管理人，投资决策委员会共 5 人可委派 2 人参与，对投资决策具有一票否决权
2.1 这种情况下，是否只能归入长期股权投资？
2.2 若占比大于50% 是否涉及到并表呢？
3. 若投资比例很小（比如＜ 5%），那不论是否是基金管理人，不论是作为GP 或 LP，都可直接作为交易性金融资产进行核算呢？
以东方证券 2018 年报为例，东方证券通过其全资子公司东方资本进行投资私募股权类基金，从东方证券 2018 年报附注中的 “长期股权投资” 明细中，有数个 “有限合伙”的企业，经查询基金业协会官网可得知为私募股权基金、并购基金。但无法进一步了解其所参与的私募基金都是通过长期股权投资来进行核算。金融同业对于投资金额占比很小的是有直接按交易性金融资产核算的，但对于投入资金占比较大时的处理，无法查到详细情况，望陈版解惑 ~

回答人：chenyiwei
对投资性有限合伙企业的投资，首先判断本企业对该合伙企业有无控制、共同控制或者重大影响。如无，则将本企业的投资份额作为以公允价值计量且其变动计入损益的金融资产核算（不能指定为以公允价值计量且其变动计入其他综合收益的金融资产）。如果具有控制、共同控制或重大影响的，则将合伙企业视同为其子公司、合营企业或者联营企业，采用成本法或者权益法进行后续核算。但因为投资对象不是公司的股权，故一般作为其他资产列报。